臺灣桃園地方法院刑事交通事件裁定　　 94年度交聲字第551號
原處分機關　交通部公路總局新竹區監理所中壢監理站
異　議　人
即受處分人　甲○○
上列異議人因違反道路交通管理處罰條例事件，不服原處分機關
於民國九十四年十月八日所為桃監裁罰字第裁五三—ＤＡ000
0000號違反道路交通管理事件裁決書，聲明異議，本院裁定
如下：
    主    文
異議駁回。
    理    由
一、原處分意旨略以：異議人即受處分人於民國九十四年四月十
    九日四時十八分許，駕駛車牌號碼為Ｆ七Ｆ－八五○號重型
    機車搭載ＣＨＡＩＫＨＯＴ　ＳＵＮＡＮ，沿桃園縣觀音鄉
    ○○路由西往東方向行駛至桃園縣龜山鄉○○路○段九六七
    巷口時，因左轉彎車未讓直行車先行，肇事致人受傷違規，
    經桃園縣政府警察局交通隊警以其有違反道路交通安全規則
    第一百０二條第一項第二款，爰引道路管理處罰條例第四十
    八條第一項第六款、第六十一條第三項等規定之行為掣單舉
    發，其於應到案日前提出申訴，經函請原舉發機關調查結果
    ，仍認其有前揭違規之行為，乃依道路交通管理處罰條例第
    四十八條第六款、第六十一條第三項、第六十三條第一項第
    一款及違反道路交通管理事件統一裁罰標準表等規定裁處其
    罰鍰新臺幣一千八百元，並記違規點數四點。
二、本件聲明異議意旨略以：異議人確有於上開時、地，與對造
    人葉夢華所駕車牌號碼為六一五九－ＨＧ的自小客車發生碰
    撞，惟對造人並未發生任何傷害，反倒是異議人受有傷害，
    且本件係異議人轉彎在先，因對造人車速過快且未注意車前
    狀況，實為本件車禍發生之主因，為此聲明異議等語。
三、按汽車行駛至交岔路口，其行進、轉彎，應依左列規定：轉
    彎車應讓直行車先行，道路交通安全規則第一百零二條第一
    項第六款定有明文。次按汽車駕駛人轉彎時，有左列情形之
    一者，處二百元以上六百元以下罰鍰：轉彎車不讓直行車先
    行；汽車駕駛人，駕駛汽車違反道路交通安全規則，因而肇
    事致人受傷者，吊扣其駕駛執照三個月至六個月；汽車駕駛
    人有左列各款所列條款之一者，除依原條款處罰鍰外，並予
    記點：有第三十三條、第三十八條第一項、第四十條第一項
    、第四十五條、第四十七條第一款至第四款、第四十八條、
    第四十九條或第六十條第一項、第二項第一款至第三款情形
    之一者，各記違規點數一點；違反道路交通管理處罰條例第
    十二條至第六十八條之行為，由公路主管機關處罰；本條例
    所定罰鍰之處罰，行為人接獲違反道路交通管理事件通知單
    後，於十五日內得不經裁決，逕依規定之罰鍰標準，向指定
    之處所繳納結案；不服舉發事實者，應於十五日內，向處罰
    機關陳述意見或提出陳述書；其不依通知所定限期前往指定
    處所聽候裁決，且未依規定期限陳述意見或提出陳述書者，
    處罰機關得逕行依違反道路交通管理事件統一裁罰基準及處
    理細則暨違反道路交通管理事件統一裁罰基準表所定標準裁
    決之，道路交通管理處罰條例第四十八條第六款前段、第六
    十一條第三項前段、第六十三條第一項第一款、第八條第一
    項第一款、第九條第一項定有明文。
四、本院經查：
  (一)本件異議人有於九十四年四月十九日四時許騎乘車牌號碼為
    Ｆ七Ｆ－八五○號重型機車搭載ＣＨＡＩＫＨＯＴ　ＳＵＮ
    ＡＮ行駛在桃園縣觀音鄉○○路○段由西往東方向行駛，行
    駛至該路段九六七巷口時，擬左轉進入該巷之際，原應注意
    汽車行駛至交岔路口，同為幹線道或支線道者，轉彎車應暫
    停讓直行車先行，而當時天氣晴、日間自然光線、視距良好
    ，縣道柏油道路乾燥、無缺陷及障礙，依異議人之智識、能
    力，又無不能注意情事，詎異議人竟疏未注意貿然左轉，適
    有對造人葉夢華駕駛車牌號碼為六一五九－ＨＧ自小客車沿
    桃園縣龜山鄉○○路由東往西方向行使，亦駛至中山路一段
    九六七巷口，欲直行通過路口，見狀閃避不及，因而發生碰
    撞，異議人所搭載之ＣＨＡＩＫＨＯＴ　ＳＵＮＡＮ因而受
    有頭部受傷流血、右膝蓋挫傷，異議人即為警以「轉彎車未
    讓直行車先行、違反道路交通安全規則因而肇事致人受輕傷
    」舉發，異議人於應到案日期前向交通部公路總局新竹區監
    理所桃園監理站提出申訴，再經交通部公路總局新竹區監理
    所桃園監理站以相同事由裁罰新臺幣一千八百元，並記違規
    點數四點之事實，除異議人是否轉彎車未讓直行車先行之違
    規行為外，已經異議人於書狀中坦認不諱，核與本院職權調
    閱之桃園縣政府警察局交通隊交通事故現場圖、道路交通事
    故調查報告表 (一)、 (二)、聲明異議人、對造人葉夢華及
    第三人ＣＨＡＩＫＨＯＴ　ＳＵＮＡＮ筆錄在卷足憑。
  (二)而依卷附交通事故現場圖觀之，現場雖留有碎片及刮地痕，
    然散落物之面積非廣，刮地痕亦未超過一公尺，再者，亦無
    亦並無任何高速衝撞後車輛嚴重破裂、碎片飛濺、駕駛人彈
    起、車輛滑行之痕跡，是對造人葉夢華於事故發生後警訊時
    復供稱當時速度約為五十公里，應堪採信。另參諸卷附之道
    路交通事故現場圖，異議人駕駛之重型機車遺留於現場之擦
    地痕、散落物均係在進入交岔路口尚未達中心處，是顯已佔
    用到對造人葉夢華駕車直行方向的道路，可認異議人騎乘前
    揭重型機車因未暫停讓對造人所駕直行車先行才在對造人行
    駛之道路上與直行車擦撞。是異議人騎乘前揭重型機車在無
    號誌交岔路口轉彎時未讓直行車先行之肇事原因及違規事由
    明確。
四、綜上所述，異議人確有如舉發違反道路交通管理事件通知單
    所載之時、地，駕駛前揭重型機車，行駛在桃園縣觀音鄉○
    ○路○段，行經中山路一段九六七巷口時，因左轉彎車未讓
    直行車先行，肇事致其所搭載ＣＨＡＩＫＨＯＴ　ＳＵＮＡ
    Ｎ受輕傷之違規事實，其於應到案日前提出申訴，本件原處
    分機關以異議人違反道路交通管理處罰條例第四十八條第一
    項第六款、第六十一條第三項、第六十三條第一項第一款、
    違反道路交通管理事件統一裁罰基準及處理細則暨違反道路
    交通管理事件統一裁罰標準表之規定，裁處異議人新臺幣一
    千八百元，並記違規點數四點，其認事用法均無不當，裁罰
    額度亦甚妥適，異議人之聲明異議，尚非有據，應予駁回。
六、據上論結，應依道路交通案件處理辦法第十九條，裁定如主
    文。
中    華     民    國   九十四  年   十二  月  十二   日
                          臺灣桃園地方法院交通法庭
                              法  官    柯姿佐
以上正本證明與原本無異。
如不服本裁定，應於裁定送達後5 日內向本院提出抗告狀。
　　  　　　　　　　　　　　　書記官　  張淑芬
中    華     民    國   九十四  年   十二  月  十五   日
